# 审计香港公司

提问人：大葱拌牛肉 时间：2016-05-09 14:42:25
审计香港公司，就一个单体公司，转化为以人民币记账的时候会出现外币报表折算差额吗

回答人：chenyiwei
掌握一点：外币报表折算差额产生于将某个会计主体的报表从其记帐本位币折算到其记帐本位币以外的其他报告货币时。